【裁判字號】    98,訴,1768
【裁判日期】    990604
【裁判案由】    槍砲彈藥刀械管制
【裁判全文】
臺灣板橋地方法院刑事判決              98年度訴字第1768號
公  訴  人  臺灣板橋地方法院檢察署檢察官
被      告  甲○○
選任辯護人  張明宏律師
            王泓鑫律師
上列被告因違反槍砲彈藥刀械管制條例案件，經檢察官提起公訴
（98年度偵字第870、871號），本院判決如下：
    主  文
甲○○未經許可，持有可發射金屬具有殺傷力之改造空氣長槍，
處有期徒刑貳年，併科罰金新臺幣陸萬元，罰金如易服勞役，以
新臺幣壹仟元折算壹日。緩刑伍年，緩刑期間付保護管束，並應
向檢察官指定之政府機關、政府機構、行政法人、社區或其他符
合公益目的之機構或團體提供貳佰肆拾小時之義務勞務。扣案之
具有殺傷力改造空氣長槍壹支（槍枝管制編號00000000
00號）沒收之。
    事  實
一、甲○○明知未經主管機關許可，不得持有槍砲彈藥刀械管制
    條例管制之違禁物，竟基於未經許可持有可發射金屬具有殺
    傷力之改造空氣長槍之犯意，於民國97年1 月間某日，在臺
    北縣新莊市某模型槍店內，以新臺幣（下同）7 千餘元購得
    可發射金屬具有殺傷力之改造空氣長槍1 支（槍枝管制編號
    0000000000號）及二氧化碳鋼瓶46罐、鋼珠1 罐等物，並將
    上開改造空氣長槍放置在其位於臺北縣中和市○○路319 巷
    11弄10之1 號之住處房間內，而未經許可持有該改造空氣長
    槍。嗣於97年3 月13日16時20分許，在上開住處為警查獲，
    並扣得前開改造空氣長槍1 支。
二、案經內政部警政署刑事警察局（下稱刑事警察局）移送臺灣
    桃園地方法院檢察署呈請臺灣高等法院檢察署核轉臺灣板橋
    地方法院檢察署檢察官偵查起訴。
    理  由
一、上揭犯罪事實，業據被告甲○○於本院審理時坦承不諱，且
    扣案之槍枝1 支（槍枝管制編號0000000000號）經送鑑定結
    果，認係氣體動力式槍枝，以小型高壓氣體鋼瓶內氣體為發
    射動力，經以金屬彈丸測試3 次，其中彈丸（直徑6mm 、重
    量0.88公克）最大發射速度為146 公尺／秒，計算其動能為
    9.3 焦耳，換算其單位面積動能為33焦耳／平方公分，而依
    日本科學警察之研究結果，彈丸單位面積動能達20焦耳／平
    方公分，則足以穿入人體皮肉層，另依刑事警察局對活豬作
    射擊測試結果，彈丸單位面積動能達24焦耳／平方公分，則
    足以穿入豬隻皮肉層，此有刑事警察局97年4 月18日刑鑑字
    第0970040324號槍彈鑑定書1 份在卷可憑，顯見上開改造空
    氣長槍所發射之金屬彈丸足以穿入人體皮肉層，該長槍具有
    殺傷力，確屬槍砲彈藥刀械管制條例第4 條第1 項第1 款所
    稱之槍砲無誤。從而，被告自白核與事實相符，本件事證明
    確，其犯行洵堪認定。
二、核被告所為，係犯槍砲彈藥刀械管制條例第8 條第4 項未經
    許可持有可發射金屬具有殺傷力之改造空氣長槍罪。被告於
    購得上開改造空氣長槍後，係放在其住處房間內，並未攜出
    使用造成社會具體危害，顯係思慮未周而涉犯本案，犯罪情
    節尚非重大，所涉犯者為法定本刑3 年以上10年以下有期徒
    刑，併科700 萬元以下罰金之罪，其因一時失慮致罹重典，
    犯罪情狀在客觀上可引起一般人同情，尚可憫恕，倘處以最
    低刑猶嫌情輕法重，爰依刑法第59條之規定，酌量減輕其刑
    。爰審酌被告持有前開改造空氣長槍1 支，對社會治安有潛
    在之危險性，惟念其犯後坦承犯行，態度良好，且未曾持該
    槍枝犯罪，尚未造成重大之危害等一切情狀，量處如主文所
    示之刑，併科罰金6 萬元，並就罰金部分諭知易服勞役之折
    算標準。扣案之上開改造空氣長槍1 支（槍枝管制編號0000
    000000號），係槍砲彈藥刀械管制條例第4 條第1 項第1 款
    所列物品，為未經許可不得持有之違禁物，不問屬於犯罪行
    為人與否，均應依刑法第38條第1 項第1 款規定宣告沒收。
    至警方於查獲本案時，固一併自被告住處扣得二氧化碳鋼瓶
    46罐、鋼珠1 罐、槍枝彈簧2 個等物，惟該等物品非屬違禁
    物，亦非被告供犯本案所用或犯罪預備之物，或因犯罪所生
    或所得之物，爰不予宣告沒收，附此敘明。
三、末查，被告前未曾因故意犯罪受有期徒刑以上刑之宣告，有
    臺灣高等法院被告前案紀錄表1 份在卷可按，其因一時失慮
    ，致罹刑典，於本院審理時已坦承犯行，經此偵審程序及罪
    刑之宣告，應能知所警惕，信無再犯之虞，本院認所宣告之
    刑以暫不執行為適當，爰併予宣告緩刑5 年，以啟自新。又
    為期被告能於服務社會中建立正確價值觀，爰依刑法第74條
    第2 項第5 款之規定命其應向檢察官指定之政府機關、政府
    機構、行政法人、社區或其他符合公益目的之機構或團體提
    供240 小時之義務勞務，並依同法第93條第1 項第2 款之規
    定於緩刑期間付保護管束。
據上論斷，應依刑事訴訟法第299 條第1 項前段，槍砲彈藥刀械
管制條例第8 條第4 項，刑法第11條前段、第59條、第42條第3
項前段、第38條第1 項第1 款、第74條第1 項第1 款、第2 項第
5 款、第93條第1 項第2 款，判決如主文。
本案經檢察官王家春到庭執行職務。
中    華    民    國    99    年    6     月    4     日
                刑事第十八庭  審判長法  官  汪怡君
                                    法  官  楊仲農
                                    法  官  楊筑婷
以上證明與原本無異。
如不服本判決，應於判決送達後10日內敘明上訴理由，向本院提
出上訴狀（應附繕本），上訴於臺灣高等法院。其未敘述上訴理
由者，應於上訴期間屆滿後20日內向本院補提理由書「切勿逕送
上級法院」。
                                    書記官  傅淑芳
中    華    民    國    99    年    6     月    4     日
附錄本案論罪科刑法條：
槍砲彈藥刀械管制條例第8條第4項
未經許可，持有、寄藏或意圖販賣而陳列第1 項所列槍枝者，處
3 年以上10年以下有期徒刑，併科新臺幣700 萬元以下罰金。

司法院資訊處製作；財團法人民間司法改革基金會備份。
